【裁判字號】    97,訴,423
【裁判日期】    971009
【裁判案由】    全民健康保險
【裁判全文】
臺北高等行政法院判決
                                       97年度訴字第423號
                              .
原      告  壢新醫院即張煥禎
被      告  中央健康保險局北區分局
代  表  人  甲○○經理）住同.
訴訟代理人  乙○○兼送達代收.
            丙○○
            丁○○
上列當事人間因全民健康保險事件事件，提起行政訴訟。本院判
決如下：
    主  文
原告之訴駁回。
訴訟費用由原告負擔。
    事  實
一、事實概要：緣原告為全民健康保險（下稱健保）特約醫事服
    務機構，因申報民國95年7 月份住院病患李平輔心肌梗塞住
    院治療、曹年男施行經皮冠狀動脈擴張術治療、丁瑞荊心肌
    梗塞住院治療、王素真、王嘉良及朱楊月霞施行心導管檢查
    、廖欽堂、林陳氣及吳王鳳英住院使用抗生素治療、陳林美
    麗施行輸尿管鏡取石術及碎石術、李清泉施行腹璧縫合裂開
    倇臟術、卓聖禪及畢寅生施行尿路結石體外震波碎石術等費
    用送核，經被告專業審查予以核減，以95年10月12日健保桃
    醫院字第0955002803號函（下稱原核定）函復核定結果。原
    告於95年12月6 日向被告提出申復，案經被告於96年4 月25
    日健保桃醫院字第0965000269號函（下稱被告96年4 月25日
    函）回復不予給付，原告不服，進而向全民健康保險爭議審
    議委員會（以下簡稱健保爭審會）提起爭議審議，經該會以
    96年12月21日健爭審字第0962002928號審定書（下稱審定書
    ）審定予以駁回，原告仍未不服，遂提起本件行政訴訟。
二、兩造聲明：（原告未於準備程序及言詞辯論期日到場，其聲
    明及陳述依其起訴狀及補充書狀之記載）
  (一)原告聲明求為判決：
    1.被告應給付原告新臺幣（下同）463,324 元（原告雖聲明
      載為被告應作成同意給付463,324 元之行政處分，然其真
      意乃請求被告核付遭刪減之醫療費用，應係給付訴訟性質
      ）。
    2.訴訟費用由被告負擔。
  (二)被告聲明求為判決：
    1.駁回原告之訴。
    2.訴訟費用由原告負擔。
三、兩造之主張：
甲、原告主張之理由：
一、流水號000005「李平輔心肌梗塞住院治療」部分：
  (一)關於病患李平輔於95年7 月7 日至95年7 月12日住院，期間
    之特材MAVERICK 2 MONORAIL BALLOON CATHETER醫療費用計
    31,385元，病人於95年7 月7 日因有下後壁急性心肌梗塞，
    自體的冠狀動脈粥樣硬化，高血壓，腎及輸尿管疾患，陳舊
    性心肌梗塞入院，其手術理由說明如下：
  1.在PTCA（經皮冠狀動脈擴張術）to CTO（RCA-D-PDA ）過程
    中，出現RCA-P 之acute closure （疑dissection）引起，
    給了vasoditator nitrog iycerin（血管擴張劑即三酸甘油
    ）並無改善，且有flow Compromisc ，故決定做PTCA to
    stenotic lesion （Maverisk II balloon ），為治療必須
    使用。
  2.之前AMI 為RCA-D 及PDA total occlusion 經過Primary
    PTCA後，有TIMI 3 flow ，這次CAG 發現有restenosia（90
    －99% ），因此執行PTCA（1.5*20mm baltoon），在PTCA過
    程中發生RCA-P severe spasm使用iv NTG並無改善，因此執
    行PTCA（3.25*20mm ）dilate RCA-P，procedure 結束後，
    發生inferior wall AMI ，才緊急從femoral 執行primary
    PTCA（Maverick 2 balloon）+stenting to RCA（spiral
    dissection TIMI flow），對Acute closure 使用PTCA
    balloons處理是合理的。
  3.導管報告詳細記錄RCA-P 之acute closure 及Π導程明顯的
    ST段上升且合併short-run VT。
  (二)病人一共使用3條Maverisk II balloon，說明如下：
  1.Maverisk II balloon 1.5*20mm是使用在通RCA-D-PDA 之
    CTO ，導線有部份（PT2 ＆Cross-it 200），不過balloon
    無法前進，因此失敗（前一次PTCA同lesion有成功）。
  2.Maverisk II 3.25*20mm 是使用在RCA-P 發生急性closure
    ，給NTG 藥物後無法改善，因此進行PTCA。
  3.Maverisk II 3.0*20mm是使用在之前PTCA結束，所有管子收
    好後（已污染），病人還在手術台上發生下壁急性心肌梗塞
    ，而重新經由右股動脈進行primary PCI ，因本刪除的
    MaveriskII balloon未註明是哪一條，且附上每一條
    balloon 使用時機，故執行應屬合理。
二、流水號000006「曹年男施行經皮冠狀動脈擴張術治療」部分
    ：
  (一)被告核刪「流水號000006曹年男」住院期間論病例計酬案件
    「經皮冠狀動脈擴張術（1 條血管，未裝血管支架，做心導
    管）」之醫療費用總額131,385 元。
  (二)病人於95年7 月17日至95年7 月19日間住院治療，95年7 月
    17日因有自體的冠狀動脈粥樣硬化，居間冠狀動脈徵候群，
    高脂質血症，消化性潰瘍入院，其手術說明如下：
  1.病人為re-stenosis （再狹窄率）>50%以上，執行經皮冠狀
    動脈擴張術（1 條血管，未裝血管支架，做心導管），極為
    有意義，檢附上清晰之照片，且exeicise stress Test（壓
    力測試）為positive for myocardial （心肌的）ischmic
    （缺血性）合乎做PTCA（經皮冠狀動脈擴張術）之critcal
    ，應屬合理。
  2.檢附95年7 月18日cath report （心導管報告）正本報告供
    參考。
  (三)病人已確知有冠狀動脈血管狹窄且接收過支架放置治療，再
    發生典型之胸悶，胸痛症狀，不管是否壓力測試結果，如果
    都應再作心導管來確認之前冠狀動脈處理過後之情況；且即
    使只有50－60％之狹窄，病人有典型之症狀，也是進行PTCA
    的適應症之一。
三、流水號000008「丁瑞荊心肌梗塞住院治療」部分：病人於95
    年7 月25日至95年7 月31日住院，期間之特材PTCABalloon
    Catheter-Powersail3.5*8mm －33mm醫療費用總額11,057元
    ，病人於95年7 月25日因有前壁急性心肌梗塞期，糖尿病，
    高脂質血症，充血性心臟衰竭，心房撲動入院，其手術理由
    說明如下：
  (一)以病患最大利益著眼, 所以需要把血管撐到optimal result
    , 病人在支架撐開後, 擴張不完全, 因而使用較大SIZE的
    one-coronary的ballon再行擴張（power-sail）。
  (二)病人之LAD-P 最狹窄處，在stent 撐開後仍無法完全撐開，
    若再使用Stent-balloon 用大壓力dilate，恐怕會造成edge
    dissection，因此再用較短的non-coronary balloon進行局
    部之擴張，這是最安全並且可得最好結果的方法。被告以重
    覆使用為由，予以核刪，亦屬不合。
  (三)若支架未貼緊血管壁很容易會發生急性或亞急性血栓，一旦
    發生對病人會有立即性的生命危險，再者若支架撐得不夠大
    也很容易發生血管之再狹窄，故如此處置是必要且適當的。
四、流水號000018「王素真施行心導管檢查」部分：
  (一)被告核刪「流水號000018王素真」，住院期間論病例計酬案
    件之醫療費用，「心導管檢查（一、二側，含冠狀動脈攝影
    ，有複雜診斷）」總額43,184元。
  (二)關於病人於95年7 月25日至95年7 月26日住院，病人於95年
    7 月25日因有居間冠狀動脈徵候群，高脂質血症入院，其手
    術理由說明如下：
  1.Typical angina（規則性心絞痛）。
  2.TxT：positive result（運動心電圖呈現陽性結果）。
  3.Thallim scan（鉈201 心肌灌注檢查報告）又掃描出有
    anterior wall ischemia（前壁缺血的）完全合乎執行心導
    管之適應症。檢附Thallim Scan及TET （運動心電圖）之正
    本報告，應屬合理。
  (三)運動心電圖檢查時，病人發生典型胸痛症狀是心肌缺氧之證
    據之一，應屬合理之處置，且此運動心電圖檢查報告及核子
    醫學報告於進行申復時早已有檢附，但卻由於因審核委員未
    審閱到該運動心電圖檢查報告而導致此案件整筆遭核刪，實
    不合理；關於核子醫學報告無執行醫師簽章之問題，因該核
    醫檢查報告並非在原告執行之，亦不屬於原告之行政疏失，
    故送審資料應屬完整，且已有充分證據來佐證。
五、流水號000020「王嘉良施行心導管檢查」部分：
  (一)被告核刪「流水號000020王嘉良」住院期間論病例計酬案件
    之醫療費用，「心導管檢查（一、二側，含冠狀動脈攝影，
    無複雜診斷）」總額35,676元。
  (二)病人王嘉良於95年6 月28日至95年7 月1 日住院，95年6 月
    28日因有自體的冠狀動脈粥樣硬化，胃潰瘍，陳舊性心肌梗
    塞，高血壓入院，其手術理由說明如下：
  1.病人1 年前inferior AMI（下壁心肌梗塞）S/P PTCA（經皮
    冠狀動脈擴張術術後）& huge intracoronary thrombus （
    冠狀內血栓），最近一直有chest pain（胸痛）和epigast
    rolgia（上腹部疼痛）（門診紀錄）resting EKG （靜態心
    電圖）有pathologic Q waves & Twaves （病態性T 波及Q
    波）,inversion over II III aVF（不是正常EKG ，為下壁
    急性心肌梗塞及下壁缺氧的證據）病人有smoking ，
    restenosis（再狹窄率）機率高，一直都有建議病人做cath
    （心導管檢查），之前primary PTCA to RCA-P 後有huge
    intracoronary thrombus及RCA-M50~70% stenosis and
    high risk of restenosis （再狹窄率的高危險因子），做
    CAG 目的為evaluate之前的residual thrombus （殘餘的血
    栓）& restenosis，此有第1 次心導管報告供參。
  2.病人之前inferior AMI（下壁心肌梗塞）經primary PTCA後
    RCA-P ，PDA ostium仍為critical stenosia （>80%），原
    本就應安排CAG 追蹤及進一步治療，之前做的primary PTCA
    的result為suboptimal with residual stenosis （最適度
    以下剩餘的狹窄）>50%－70 %restenosis rate 非常高，符
    合再做cath追蹤的條件，不明白下壁有明顯pathologic Q波
    及T 波倒置為何是正常的心電圖。
  3.病人第一次因下壁急性心肌梗塞行氣球擴張手術後，仍有大
    量的血塊留在右冠狀動脈前端，結果不理想，再狹窄的機率
    非常高，有必要安排心導管再追蹤，病人這次因為上腹悶痛
    在外院胃鏡檢查有胃潰瘍，使用PPI 治療後，胸悶仍持續，
    故轉至本院檢查此病人靜態心電圖有下壁梗塞（病態性Q 波
    ），側壁及下壁缺氧（T 波倒置），因使用PPI 治療潰瘍後
    ，悶痛情形仍持續，加上之前氣球擴張後大量出血塊殘餘右
    冠狀動脈（再狹窄機率高），及靜態心電圖呈現下壁及側壁
    心肌缺氧證據（右冠狀動脈支配範圍），因此安排心導管檢
    查評估。
六、流水號000024「朱楊月霞施行心導管檢查」部分：
  (一)被告核刪「流水號000024朱楊月霞」住院期間論病例計酬案
    件之醫療費用，「心導管檢查（一、二側，含冠狀動脈攝影
    , 無複雜診斷）」總額35,676元。
  (二)關於病人於95年7 月11日至95年7 月12日住院期間之心導管
    檢查醫療費用使用之扣除額，病人於95年7 月11日因有自體
    的冠狀動脈粥樣硬化，糖尿病，高血壓入院，其手術理由說
    明如下：
  1.因病人於南門及壢新醫院皆有看診，此病人為南門醫院看診
    時診斷為CAD ，故轉至原告執行心導管檢查。
  2.Please review her TXT report again,TXT showed ST de-
    pression is morethan 1 mm at 7.2 met. So, TXT showed
    positive finding for CAD. She was transfrerred to my
    hospital for cardiac catheterization.
  (三)依據冠心症危險因子分析，此患者有兩項危險因子，不能就
    診斷患者不是冠心症之高危險群，且依據臨床研究「年老」
    、「女性」、「糖尿病」之患者，常表現非典型心絞痛，易
    造成醫生之輕忽，且此病人於南門醫院有運動心電圖之客觀
    報告，證實為陽性，故建議執行心導管檢查。
七、流水號000076「廖欽堂住院使用抗生素治療」部分：
  (一)被告核刪「流水號000076廖欽堂」住院期間抗生素Rocephin
    及Augmentin 費用總額為16,854元，依全民健康保險醫事服
    務機構醫療服務審查辦法（下稱健保醫療服務審查辦法）第
    3 章第16條：保險醫事服務機構申報之醫療服務案件，保險
    人得採樣方式進行專業審查。抽樣以隨機抽樣為原則，其抽
    樣及回推方式詳如第16條附表2 ，隨機抽樣採等比例回推，
    立意抽樣則不回推。故本案參與回推後之醫療費用總額為19
    ,999元。
  (二)病患廖欽堂於95年6 月22日至95年7 月6 日住院期間，分別
    於95年6 月22日至95年7 月6 日給予藥物Rocephin及95 年6
    月29日至95年7 月5 日給予藥物Augmentin ，病人於95 年6
    月22日因有診斷革蘭氏陰性菌所致之敗血症，休克，急性腎
    衰竭，肝炎，良性高血壓性心臟病併充血性心臟衰竭，右側
    偏癱，腦血管疾病後遺症，肺炎入院，抗生素藥物Rocephin
    及Augmentin 使用理由說明如下：
  1.病患廖欽堂為嚴重肺炎合併菌血症及敗血性休克，故抗生素
    使用至2 周，對此年老病患應屬合理使用。
  2.95年6 月29日仍有fever ，且CXR progression ，病情未穩
    定，經更換Augmentin 方改善，且95年7 月4 日CXR 亦有改
    善，故須較長時間治療。
  3.入院時病情嚴重，先採用Rocephin治療，待病情改善後，依
    肺炎治療指引deescalation為Augmentin ，乃依據病情調整
    且照治療常規使用，應屬合理，請一併補付空針之材料費。
  4.Rocephin：77歲男性，有腦部腫瘤及腎臟功能不全（Cr：1
    .8mg/dl ），且入院時有意識模糊，急性血壓86/49mmHg （
    ﹤90/60 mmHg），白血球23970ul ，BUN ﹕33mg/dl ，以
    Pneumonia severity index（肺炎嚴重指標）為187 分，屬
    嚴重肺炎，依據台灣肺炎治療指引，使用藥物ceftriaxone
    並無失當。
  5.Augmentin ﹕95年6 月29日追蹤胸部X 光片時有明顯惡化現
    象（請對照兩次放射報告），故採用Augmentin 藥物，亦為
    治療指引內的指示用藥。
八、流水號000166「林陳氣住院使用抗生素治療」部分：
  (一)被告刪核病人於95年6 月24日至95年7 月12日住院期間之抗
    生素藥物-Cravit 使用之總額21,728元，病人於95年6 月24
    日因有伴有腦梗塞之腦動脈阻塞，肺炎，自體的冠狀動脈粥
    樣硬化，泌尿道感染，低血鈉症，麻痺性腸阻塞，糖尿病入
    院，抗生素藥物Cravit使用理由說明如下：
  1.病患於95年6 月28日發生tachycardia （心跳過速），WBC
    （白血球）升高到16610 （95年6 月24日WBC ：13930 ），
    且CXR （胸部X 光報告）明顯出現兩側下葉，infiltration
    （浸潤）加上痰量增加合理懷疑中風與糖尿病為高危險群，
    為阻止可能因Pseudomonas （假單胞菌屬菌種）的
    infection 才採用Levofloxacin，且已會診感染科，仍建議
    使用，應屬合理。
  2.6 月28日的CXR 較6/24Pneumonia 變化更明顯（見CXR 6 月
    28日report），且6/28WBC ：16610 ，加上臨床上
    tachycardia ，more sputum （痰多）於6/26開始使用之
    U-save顯然未達治療效果，故於會診感染科後改用Cravit，
    被告以雖然HR上升，但vital sign stable （生命徵象穩定
    ），即使有nosocomial pneumonia（院內感染肺炎）可能性
    ，應先使用低價藥物為由，予以核刪，亦屬不合。
  (二)病人於95年6 月26日起因白血球增多開始使用抗生素，以
    cephradine開始使用﹔使用第3 天起突然出現高燒，且白血
    球及X 光片有惡化現象，顯示第1 線用藥無法控制其肺炎，
    故改用後線藥物。
九、流水號000376「吳王鳳英住院使用抗生素治療」部分：
  (一)被告核刪「流水號000376吳王鳳英」住院期間抗生素Invanz
    費用總額為12,701元，依健保醫療服務審查辦法第3 章第16
    條：保險醫事服務機構申報之醫療服務案件，保險人得採樣
    方式進行專業審查。抽樣以隨機抽樣為原則，其抽樣及回推
    方式詳如第16條附表2 ，隨機抽樣採等比例回推，立意抽樣
    則不回推。故本案參與回推後之醫療費用為27,720元。
  (二)關於病患吳王鳳英於95年7 月14日至95年7 月27日住院期間
    分別於95年7 月21日至95年7 月27日給予藥物Invanz，病人
    吳王鳳英於95年7 月14日因有診斷敗血症，休克，急性呼吸
    衰竭，肺炎，大腸惡性腫瘤，泌尿道感染，血小板缺乏症，
    貧血，腦梗塞之腦動脈阻塞，糖尿病，胸（肋）膜炎積水，
    大腸桿菌感染，腎功能不良入院，抗生素藥物Invanz使用理
    由說明如下：
  1.71歲男性Fever （發燒）（BP【血壓】：90/54mm/Hg，WBC
    【白血球】：22280 ，CRP ：9.87）在Septicshock （敗血
    性休克）臆斷下，查感染原同時Empirical （經驗性）給予
    Unasyne 治療後，有U/C （尿液培養報告）者E.coli（大腸
    桿菌）改cefazoine ，病況未能改善，並有DIC 發生，建議
    轉ICU ，此時投予Invanz，以治療Septic shock。
  2.Septic shock剛從急診轉入，（WBC ：22280, BP：90/54mm
    /Hg ），先予Unanys注射, 仍未改善且R/O DIC 意識變壞轉
    ICU，逕改Invanz 注射，病況穩定轉回普通Ward，體溫又不
    穩定改DC Invanz 改予Tapimycin 乃臨床必要，應屬合理及
    並請一併補付空針之材料費。檢附Invanz藥品給付規定及文
    獻資料供參考。
  (三)病人臨床狀況處於敗血性休克投予抗生素藥物Unasyn，再改
    以Invanz（因意識轉壞且R/O DIC 又轉入加護病房），因抗
    生素使用期限需有整體考慮（例如生命徵象、細菌感染部位
    程度、異常影像或實驗室數據等）故有治療文獻設立，絕非
    個人因素或單一數據決定使用期間。且Invanz使用依健保規
    範使用（參考全民健康保險藥品給付規定之抗微生物制劑之
    10.5.1-3及10.5.2-1），Invanz的臨床使用適應症如所附資
    料，依實證醫學原則，使用應屬合理，如此才能夠讓病患安
    然轉出加護病房，請予以給付認可的抗生素。
十、流水號000473「陳林美麗施行輸尿管鏡取石術及碎石術」部
    分：
  (一)被告核刪「流水號000473陳林美麗」住院期間手術輸尿管鏡
    取石術及碎石術醫療費用總額19,776元，依健保醫療服務審
    查辦法第3 章第16條：保險醫事服務機構申報之醫療服務案
    件，保險人得採抽樣方式進行專業審查。抽樣以隨機抽樣為
    原則，其抽樣及回推方式詳如第16條附表2 ，隨機抽樣採等
    比例回推，立意抽樣則不回推。故本案參與回推後之醫療費
    用總額為31,469元。
  (二)關於病人於95年6 月29日至95年7 月1 日住院期間，於95年
    7月1日施行輸尿管鏡取石術及碎石術，病人於95年6 月29日
    因有診斷輸尿管結石，輸尿管狹窄或扭結入院，其手術理由
    說明如下：
  1.病人於6 月23日及6 月28日兩次急診後均採用保守治療（藥
    物加上水份補充），又於6 月29日發作急性腎絞痛，才入院
    行URSM，本例符合泌尿科醫學會治療共識準則中之規定。
  2.且IVP 有obs ，URSM（輸尿管鏡結石處理）行之發現有結石
    ，當然執行碎石，放射科報告即已明確告知有阻塞，病人已
    痛1 週，急診2 次，加上血尿，該URSM似乎沒有理由可不執
    行，應屬合理，檢附95年6 月29日IVP （靜脈點滴注射泌尿
    道造影檢查）X 光片供參考。此案施行碎石術，實有其必要
    性，被告以IVP 並無發現結石且無為水腎情形由，予以核刪
    ，亦屬不合。
  (三)診治病人需視病人之整體考量，本件既已經歷保守療法前後
    一週，再與臨床急性腎絞痛反覆發作合於本學會頒布治療共
    識準則，又被告執意X 光片之發現完全漠視病人身體疼痛及
    專業醫師之手術發現，實為偏執。再X 光片是否真實呈現結
    石大小，及是否該結石含有X 光片所不能呈現的透光成份，
    原核定有失公允。
十一、流水號000593「李清泉施行腹璧縫合裂開倇臟術」部分：
  (一)被告核刪「流水號000593李清泉」住院期間手術腹璧縫合裂
    開倇臟術，第2 次縫合醫療費用總額為8,702 元，依健保醫
    療服務審查辦法第3 章第16條：保險醫事服務機構申報之醫
    療服務案件，保險人得採抽樣方式進行專業審查。抽樣以隨
    機抽樣為原則，其抽樣及回推方式詳如第16條附表2 ，隨機
    抽樣採等比例回推，立意抽樣則不回推。故本案參與回推後
    之醫療費用總額為17,617元。
  (二)關於病患李清泉於95年7 月17日施行手術腹璧縫合裂開倇臟
    術，第2 次縫合，病人於95年6 月26日因有診斷急性十二指
    腸潰瘍併出血，肝硬化，慢性B 型病毒性肝炎，高血壓，手
    術傷口破裂，幽門桿菌染感染，葡萄球菌感染入院，其手術
    理由說明如下：
  1.病人因肝硬化致傷口癒合不良及裂開，有小腸外露，屬於大
    型裂開性傷口, 申報腹璧縫合裂開倇臟術，第2 次縫合實為
    合理。
  2.病人是whole layers（全層）abdominal wall（腹壁）
    laparotomy（剖腹）wound dehiscence（傷口裂開），需從
    全身麻醉下進行peritoneum（腹膜），fascia（肌膜），
    subcutaneous layer and skin （皮下層）逐層分別縫合，
    外加retention suture（縫合），所以申報腹璧縫合裂開倇
    臟術，第2 次縫合。實屬合理，被告以第2 次手術為前次手
    術之併發症為由予以核刪，亦屬不合。
  (三)本案醫師同意專業審查部分：同意改支75816B，但屬於同次
    住院之併發症，因此應乘以0.5 ，所以同意補付3,605點。
  (四)病人是whole layers abdominal wall laparotomy wound
    dehiscence腹璧縫合裂開倇臟術，需從全身麻醉下進行
    peritoneum, fascia, subcutaneous layer and skin 逐層
    分別縫合，外加滯留縫合，所以申報腹璧縫合裂開倇臟術，
    第2次縫合實屬合理。
十二、流水號000612「卓聖禪施行尿路結石體外震波碎石術」部分
    ：
  (一)被告核刪「流水號000612卓聖禪」住院期間手術尿路結石體
    外震波碎石術費用總額為20,150元，依健保醫療服務審查辦
    法之第16條，保險醫事服務機構申報之醫療服務案件，保險
    人得採抽樣方式進行專業審查。抽樣以隨機抽樣為原則，其
    抽樣及回推方式詳如第16條附表2 ，隨機抽樣採等比例回推
    ，立意抽樣則不回推。故本案參與回推後之醫療費用總額
    25,656元。
  (二)病人於95年7 月22日施行尿路結石體外震波碎石術，病人於
    95 年7月20日因有診斷輸尿管結石，血尿，陰囊靜脈曲張入
    院，其手術理由說明如下：
  1.95年7 月21日腎臟超音波檢查，腎水腫情況已由輕度腎水腫
    變成中度腎水腫，依臨床經驗判斷，因為左側輸尿管結石，
    故於翌日行左側輸尿管鏡檢查，確實於左側下端輸尿管0.8x
    0.6 公分結石，因此將結石擊碎後取石，並給予導管放置，
    病人疼痛術後得到緩解，此為病患屬於因難診斷之案例。
  2.病人做完IVP 後，因為輸尿管結石不明顯，左側睪丸持續疼
    且持續血尿，才安排睪丸超音波診斷，做完睪丸超音波後，
    再予以腎臟超音波，發現腎水腫更嚴重。
  3.病人已疼痛1 星期, 且因疼痛難以忍受，才安排住院，如不
    做輸尿管鏡碎石術，病人不知道還要住院多久，且反覆進出
    急診，U/A ：RBC>100/HPF ，且renal sona為hydronephro-
    sis ，診斷為輸尿管結石，證據已經足夠。
  4.IVP 未有明顯結石，但RBC>100HPF，其他maligancy 亦不能
    排除做Ureteroscopy&removal of ureteral stone-with
    SONA/E，確實看到stone 再予以Total dotingwlhel ，完全
    符合教科書的做法，不然hematunia 如何解釋。
  5.安排輸尿管鏡碎石術，實有其必要性，被告以雖然超音波顯
    示有輕微腎水腫，然同日的IVP 報告顯示左側腎臟顯影正常
    ，左側輸尿管亦有阻塞的現象，無法表示有輸尿管結石的存
    在，或結石體積很小，根本不需內視鏡手術的介入，所以不
    同意輸尿管碎石的施行為由，予以核刪，亦屬不合。
  (三)病人因左腰與左睪丸急性疼痛，且血尿狀況，因病人已反覆
    求診，且疼痛難耐，因此安排住院治療，因為血尿，高度懷
    疑輸尿管結石，才安排IVP 靜脈注射泌尿道造影加解尿後攝
    影檢查，雖未見明顯阻塞，且放射報告未見左輸尿管結石，
    因此診斷方向轉至左睪丸急性發炎，安排睪丸超音波檢查且
    泌尿科專科醫師亦診為左輸尿管鏡碎石手術，之前作的IVP
    靜脈注射泌尿道造影加解尿後攝影檢查結果，只認為透光性
    結石，且予以藥物治療下，暫未造成阻塞，只是藥效過後，
    輸尿管再度阻塞，病歷所記載血尿並有左腎水腫，即可證明
    輸尿管有阻塞，請就整體治療過程之複雜，勿率然否定整個
    醫療行為。
十三、流水號000638「畢寅生施行尿路結石體外震波碎石術」部分
    ：
  (一)被告核刪「流水號000638畢寅生」住院期間手術尿路結石體
    外震波碎石術費用總額為46,515元，依健保醫療服務審查辦
    法第3 章第16條：保險醫事服務機構申報之醫療服務案件，
    保險人得採樣方式進行專業審查。抽樣以隨機抽樣為原則，
    其抽樣及回推方式詳如第16條附表2 ，隨機抽樣採等比例回
    推，立意抽樣則不回推。故本案參與回推後之醫療費用總額
    為51,098元。
  (二)病人於95年7 月27日施行輸尿管鏡取石術及碎石術，病人於
    95年7 月26日因有診斷輸尿管結石，腎水腫，泌尿道感染入
    院，其施行輸尿管鏡取石術及碎石術手術理由說明如下：
  1.臥床病患，反覆性尿路感染，95年7 月26日UrineCulture：
    Staphylococcus aureus 長期臥床緣故造成肢體僵部硬，經
    評估全身麻醉下PCNL困難，故才行交替的（alternative ）
    處置，行URSM+DJ 後（可平躺OP），再行ESWL，加上Foley
    drainage。本院有行PCNL之經驗，但考量個案才行不得已之
    處置。
  2.此次住院前已知雙側腎結石，且常UTI ，因係臥床病患，已
    於上次住院會診中，建議除非短期內反覆感染，否則不需處
    理，此次即因UTI 入院，故先以URSL解除右側結石阻塞，再
    放置雙側DJ再行雙側體外震波以期去除腎結石感染源。檢附
    95 年7月27日X 光片報告&X光片、95年7 月26日細菌檢驗報
    告供參。
  3.行PCNL之手術姿勢為俯臥造成麻醉時心肺功能之損失，又因
    該病人長期有COPD，且前後自90年至95年共10次住院，均為
    泌尿道感染併呼吸衰竭，故該結石有處理之必要。但考量手
    術風險故操URSM+DJ+ESWL。ESWL絕非本例之首選處置。
  (三)病人手術無法進行之理由為﹕
  1.長期臥床病人，無法翻身進行俯趴進行長時間之經皮取石手
    術，手術方式應因病人各異而採不同方式，不能全以一種方
    式治療。
  2.替代治療應為此例進行之方式，故以躺臥姿勢先行置放尿路
    導路導管，再行碎石，以控制其進一步感染。
  3.長期臥床病人反覆尿路感染危及生命，故必需採可行且安全
    之手術方式以控制感染。
乙、被告主張之理由：
一、按「醫療費用支付標準及藥價基準，由保險人及保險醫事服
    務機構共同擬訂，報請主管機關核定。」、「保險人為審查
    保險醫事服務機構辦理本保險之醫療服務項目、數量及品質
    ，應遴聘具有臨床或實際經驗之醫藥專家，組成醫療服務審
    查委員會；其審查辦法由主管機關訂之。」、「保險醫事服
    務機構申報醫療服務案件，經專業審查有下列情形之一者，
    應不予支付不當部分之服務，並註明不予支付內容及理由。
    ．．．十七其他違反相關法令或醫療品質不符專業認定。」、
    「保險醫事服務機構申報之醫療服務案件，保險人得採抽樣
    方進行專業審查。抽樣以隨機抽樣為原則，其抽樣及回推方
    式詳如附表2 ，隨機抽樣採等比例回推，立意抽樣則不回推
    。」、「醫師執行業務時，應製作病歷，並簽名或蓋章及加
    註執行年、月、日。」、全民健康保險法（下稱健保法）第
    51條第1 項、第52條、健保醫療服務審查辦法第15條、第16
    條第1 、2 項及醫師法第12條前段分別定有明文。
二、原告所提訴訟標的均以「元」進行行政訴訟，惟醫療費用之
    申請與給付係依健保法第50條規定「保險醫事服務機構應依
    據醫療費用支付標準及藥價基準，向保險人申報其所提供醫
    療服務之點數及藥品費用。保險人應依前條分配後之醫療給
    付費用總額經其審查後之醫療服務總點數，核算每點費用；
    並按各保險醫事服務機構經審查後之點數，核付其費用。」
    暨健保醫療服務審查辦法第10條、第10條之1 規定「實施總
    額預算部門之保險醫事服務機構，前項醫療服務案件之核付
    、再議、爭議及行政爭訟之每點金額，以最近一季結算每點
    支付金額計算，或依受理當月之浮動及非浮動預估點值分別
    計算。惟若受理當月之預估點值未產出前，以最近3 個月浮
    動及非浮動預估點值之平均值計算。」、「實施總額預算部
    門之保險醫事服務機構，申報之醫療服務點數其每點支付金
    額之計算，以當季結束後第3 個月月底前核定之當季及前未
    核定季別之醫療服務點數計算為原則。」，計算每點支付金
    額後核付。故原告訴訟標的應改以「醫療服務點數」進行行
    政訴訟。
三、原告申請初審與申復醫療費用時，被告如有核減意見，均於
    特約醫事服務機構住院醫療服務點數清單及醫令清單上列出
    被告專業審查不予支付理由。
四、本案原告訴稱訴訟標的為463,324 元，惟查本案行政訴訟醫
    療服務點數換算金額，依中央健康保險局（下稱健保局）96
    年2 月16日健保醫字第0960052010-B號函，被告95年第3 季
    醫院總額結算後平均點值0.00000000乘以行政訴訟總點數計
    算本次行政訴訟核付之金額，計算如下：(463,324-2-15,01
    9)×0.00000000=418,623元。其中流水號376 號為立意抽審
    案件，並非樣本，亦並未參與回推，以核定總表核減點數係
    歸在不回推核減（G2）項內，其不回推核減（G2）項之明細
    ，故被告所提376 號中訴訟標的實際應僅12,701元，另15,0
    19元既未回推核扣，原告不應起訴請求。
五、本案13件醫療費用案件，均經被告初核、申復專業審查醫師
    審查核定，並經爭審會以「查所附病歷資料，無法顯示需給
    付所請費用之正當理由，健保局原核定予以維持」而駁回。
    每案至少經過3 位或3 位以上專業審查醫師審查，彙整被告
    與爭審會專業審查醫師不予給付之理由詳如下所示：
  (一)000005李平輔心臟內科：CBP0000000SB MAVERICK 2
    MONORAIL BALLOON CATHETER項目
  1.初核及申複審定理由：(1)308A（適應症不符特材給付一般通
    則規定）。(2)申復不補付：病歷記載不足以顯示支持或判斷
    施於該項處置/ 治療之適當性或必要性。
  2.爭議審定理由：查所附病歷資料，無法顯示需給付所請費用
    之正當理由，原核定予以維持。駁回。
  3.行政訴訟答辯理由：(1)病歷記錄未臻詳實完整。(2)病程記要
    progress note 應對重要檢查，檢查異常發現處置及其併發
    症均有病歷書寫規範，請求給付之一方自有其要提供之必要
    完整性文書記錄，要具備有正確。、完整、詳盡、一致、整
    合、易讀、適時、適法等特質。可惜被告無法在病程記要或
    處置摘要中可available 之佐證。
  (二)000006曹年男心臟內科：經皮冠狀動脈擴張術全案。
  1.(1)初核及申複審定理由：全刪：Resting EKG normal 無任
    何provocation test證明病人有心肌缺氧，cath study照片
    不明，看不出病灶，如果真如report所述50-60%stenosis，
    也未達PTCA criteria ，如欲申復請附上cath study光碟或
    清晰照片。（理由已詳註於住院醫療服務點數清單）(2)申復
    所請駁回理由：未達PTCA criteria ：stenosis僅50 % 。
  2.爭議審定理由：查所附病歷資料，無法顯示需給付所請費用
    之正當理由，原核定予以維持。
  3.行政訴訟答辯理由：(1)第1 次送審資料顯示病人靜態心電圖
    完全正常，且沒有任何壓力測試（stress testing）證明病
    人有心肌缺氧，而所附上之心導管檢查照片不清楚，看不出
    病灶，如果真如導管報告上所述僅50%-60% 狹窄也未達健保
    規範之70% 狹窄，因此予以case payment全案核刪，理由中
    也註明如欲申復請附上心導管檢查光碟片或清晰照片，但申
    復時仍附上不清楚的報告且內容仍維持50%-60% 狹窄未達健
    保支付標準規範，故予駁回，爭議審定時仍因相同理由駁回
    。(2)心導管檢查送審所須之基本資料A.病歷記錄，B.非侵襲
    性心肌缺氧證據資料，C.提供心導管、PTCA施術資料。此案
    件沒有B ，C 照片無從辨別，當然不應核准給付。
  (三)000008丁瑞荊心臟內科：CBP035722NGU CORONARY BALLOON
    DILATATION CATHETER
  1.初核及申複審定理由：(1)重覆。(2)申復不補付：Physician
    應依病人之最大利益一次到位做最適切處置。202A（依據病
    歷記載及病況，不足以支持實施本項（門、急、住診療/手
    術/ 麻醉/ 處置/ 治療/ 檢驗/ 檢查/ 藥品/ 特材）。
  2.爭議審定理由：查所附病歷資料，無法顯示需給付所請費用
    之正當理由，原核定予以維持。駁回。
  3.行政訴訟答辯理由：病人之狹窄血管業已經汽球（ballon）
    撐過，之後再置入stent ，對狹窄血管之處置即告完成，多
    撐開幾次，多撐大一點管徑對病人而言，擴張狹窄的血管的
    好處並不會因此就多一些；擴張血管的好處既已做了，剩下
    的該以intensive medical treatment 對病人帶來的好處更
    勝於介入性治療。
  (四)000018王素真心臟內科：施行心導管檢查全案。
  1.初核及申複審定理由：(1)全刪：41歲女性僅hyperlipi-demi
    a1項CVD risk factor 屬低危險群，根據住院病歷記載，
    TET negative result 。欲申復請附上TL-201 scan 照片及
    TET 全部資料（理由已詳註於住院醫療服務點數清單）。(2)
    申復駁回不補付理由：105A（檢查報告或治療紀錄無執行者
     (醫師/ 醫檢師/ 治療師/ 治療師) 簽章）補付文件無執行
    醫師簽章（TXT ：105A）Thallium Scan 之證據力不足以支
    持PTCA/ 導管檢查。
  2.爭議審定理由：查所附病歷資料，無法顯示需給付所請費用
    之正當理由，原核定予以維持。駁回。
  3.行政訴訟答辯理由：(1)本案例為41歲女性僅高脂血症一項冠
    心病危險因子，屬冠心病低危險群，根據住院病歷記載運動
    心電圖（TET ），結果沒有心肌缺氧，又未附上鉈201 心肌
    灌注檢查報告，故初審醫師予以核刪並要求如欲申復請附上
    鉈201 心肌灌注檢查照片及全部運動心電圖資料，但該院申
    復時仍僅附上鉈201 心肌灌注檢查報告（無執行醫師簽章）
    ，因此在所附資料無法顯示病人有心肌缺氧證據下複審及爭
    議審定均予以駁回。(2)送審所需之基本資料A.病歷記錄：記
    錄不清楚，症狀未詳述。B.非侵襲性心肌缺氧證據資料：沒
    有清楚提供。C.心導管檢查正常。因A 、B 均不完整，故不
    予給付。
  (五)000020王嘉良心臟內科：施行心導管檢查全案。
  1.初核及申複審定理由：(1)全刪：41歲男性No chest  pain
    history （住院病歷記載）且Resting EKG normal，未經任
    何provocation test證明myocardial ischemia 即冒然做心
    導管檢查，不符醫療常規（理由已詳註於住院醫療服務點數
    清單）(2)申復所請駁回不補付理由：111A（病歷紀錄缺乏具
    體內容或過於簡略（主訴、病況、治療經過等），無法支持
    其診斷與治療內容/ 未能顯示或判斷施予該項（診療/ 手術
    / 麻醉/ 處置/ 治療/ 檢驗/ 檢查/ 藥品/ 特材）之適當理
    由或必要性）病歷內容不足以支持本次心導管檢查，2 年前
    （93年11月7 日）之intracoronary thrombus早已化掉或成
    型了。
  2.爭議審定理由：查所附病歷資料，無法顯示需給付所請費用
    之正當理由，原核定予以維持。駁回。
  3.行政訴訟答辯理由：(1)本案例為41歲男性有舊下壁心肌梗塞
    病史，但此次住院時病歷記載沒有胸痛、冒冷汗或噁心嘔吐
    症狀，且靜態心電圖沒有任何心肌缺氧證據，未經任何壓力
    測試（stress testing）就逕做心導管檢查並不符健保給付
    規範。(2)送審所需之基本資料A.病歷記錄。B.非侵襲性心肌
    缺氧證據資料。C.心導管、PTCA施術資料。此案例A 症狀不
    典型，B 無心肌缺氧證據，故不予給付。
  (六)000024朱楊月霞心臟內科：施行心導管檢查全案。
  1.初核及申複審定理由：(1)全刪：71歲女性，僅age 和hy-
    perlipidemia兩項CVD risk factor 非高危險群症狀描述，
    untipical of anginapectosis ，欲申復請附上TET 完整
    tracing （理由已詳註於住院醫療服務點數清單）。(2)申復
    所請駁回不補付理由：所傳真之（95年11月1 日）資料是南
    門醫院的資料（6/27data）無當地該院physician 判讀簽結
    （簽）倒是有壢新physician 醫師王德和之簽章，資料完整
    性正確性請補正（TXT 於低階呈現陽性；<4 MET才能成立）
    才構成成立要件。
  2.爭議審定理由：查所附病歷資料，無法顯示需給付所請費用
    之正當理由，原核定予以維持。駁回。
  3.行政訴訟答辯理由：(1)病人為71歲女性，僅有高脂血症與年
    齡兩項冠心病危險因子，非冠心病高危險群病患，依據病歷
    記載症狀非典型心絞痛症狀，且沒有其他客觀證據顯示心肌
    缺氧，故不同意心導管檢查給付。(2)送審所需之基本資料A.
    病歷記錄。B.非侵襲性心肌缺氧證據資料。C.心導管、PTCA
    施術資料。此案例A 病歷記載不典型（按摩可緩解症狀不嚴
    重），B 未附上運動心電圖資料，故不予給付。
  (七)000076廖欽堂內科：
  1.塑膠空針部分：
    (1)初核及申複審定理由：隨藥物Rocephin及Augmentin 核扣
      。
    (2)爭議審定理由：查所附病歷資料，無法顯示需給付所請費
      用之正當理由，原核定予以維持。駁回。
    (3)行政訴訟答辯理由：隨藥物Rocephin及Augmentin 核扣。
  2.Ｚ000000000Rocephin：
    (1)初核及申複審定理由：319A（未依臨床常規逕用非第一
      線藥物）。申復不補付理由：病情記載似未如此嚴重。
    (2)爭議審定理由：同上。
    (3)行政訴訟答辯理由：雖然入院時BP較低約100mmHg ，但
      CXR 僅敘述為infitration ，6 月24日之WBC 僅10160 （
      原告僅附此CBC 報告），故應使用Augmentin 即可。
  3.Ｚ000000000Augmentin：
    (1)初核及申複審定理由：319A（未依臨床常規逕用非第一
      線藥物）、328A（如有必要使用抗生素，應採口服即可，
      無施予注射之必要）。申復不補付理由：病情記載似未
      如此嚴重。
    (2)爭議審定理由：同上。
    (3)行政訴訟答辯理由：6 月29日時已無fever ，BP stable
      ，已可以改成Oral antibiotics。
  (八)000166林陳氣神經內科：Ｚ000000000 Gravit
  1.初核及申複審定理由：(1)不符使用規定。(2)申復不補付理由
    : 雖然HR（心跳速率）上升, 但vital sign sta-ble，即使
    有nosocomial pneumonia可能性，應先用低價藥物。
  2.爭議審定理由：查所附病歷資料，無法顯示需給付所請費用
    之正當理由，原核定予以維持。駁回。
  3.行政訴訟答辯理由：根據ATS health care associated
    pneumonia guideline ，在early onset HAP ，其細菌生態
    仍似community acquided pneumonia是否應考慮3rd gene-
    ration cephalospolin類呢？所以使用levofloxacin並不合
    理。
  (九)000376吳王鳳英內科：
  1.塑膠空針：
    (1)初核及申複審定理由：隨藥物Invanz核扣。
    (2)爭議審定理由：查所附病歷資料，無法顯示需給付所請費
      用之正當理由，原核定予以維持。駁回。
    (3)行政訴訟答辯理由：隨藥物Invanz核扣。
  2.Ｚ000000000Invanz：
    (1)初核及申複審定理由：細菌培養不支持此用法。申復
      不補付理由:Fever已Subside,WBC 下降無須再用2 線抗生
      素。
    (2)爭議審定理由：查所附病歷資料，無法顯示需給付所請費
      用之正當理由，原核定予以維持。駁回。
    (3)行政訴訟答辯理由：事實上，Invanz（Ertapenem ）對
      community acquided pneumonia及mixed infection such
      as complicated intraabdominal infection 較有效，所
      以使用Unasyn之後改用Ertapenem 並不恰當。
  (十)000473陳林美麗泌尿科：57017B脈動式或耳垂式血氧飽和監
    視器（每次）（<5次/ 天）；77027B輸尿管鏡取石術及碎石
    術─併用超音波或電擊方式；96017C半開放式或半閉鎖式面
    罩吸入全身麻醉法─2 小時以內；96025B麻醉恢復照護費；
    96026B麻醉前評估。
  1.初核及申複審定理由：402A（本項因手術不予給付，併同不
    予支付）；410A（與病情無關之治療/ 處置（含研究、預防
    或健康檢查）6/29 IVP無報告；402A（本麻醉費因手術不予
    給付，併同不予支付）；402A（本麻醉費因手術不予給付，
    併同不予支付）；402A（本麻醉費因手術不予給付，併同不
    予支付）。醫令28－32申復不補付理由：IVP 並無發現結石
    且無水腎情形，不給付。
  2.爭議審定理由：查所附病歷資料，無法顯示需給付所請費用
    之正當理由，原核定予以維持。駁回。
  3.行政訴訟答辯理由：查本件病患於做完前1 週內2 次因左下
    腹痛求診，6 月29日之尿液檢查顯示每一顯微鏡高倍視野中
    紅血球30-35 ，白血球0-2 ，臨床臆斷為左側輸尿管結石，
    同日之靜脈腎盂造影祇見左側輸尿管下端近膀胱處有極其輕
    微之顯影劑停滯，而輸尿管或腎臟並無積水現象。臨床判斷
    ，應為左側下段輸尿管極其細微之小小「結石」，或為小結
    石已經自然排除而病人不自覺，此為臨床所常見。若為前者
    ，則應行保守療法，投與大量水分，副交感神經阻斷劑，或
    新近主張之可投與甲形交感神經阻斷劑均可；若為後者，則
    便無進行手術之理由。而原告竟不考慮病患之利益，為其進
    行具侵犯性之手術，並不符合專業及倫理法則，而今又強為
    興訟不自省，醫界豈無公斷？又原告所送附卷之靜脈腎盂造
    影X 光片（95年6 月29日）於骨盤腔內所見之兩白點，在其
    10分鐘所拍攝之影片中，並不在輸尿管所流經之途徑內，即
    其為一般鈣化，並非結石，合乎敘明，以正視聽。
  (十一)000593李清泉外科：75816B腹壁縫合裂開剜臟術，第2 次縫
    合。
  1.初核及申複審定理由：(1)改支48004C 1次(2)申復不補付理由
    ：仍以48004C支付（第2 次手術為前次手術之併發症）。
  2.爭議審定理由：查所附病歷資料，部分所請尚屬合理，同意
    給付，其金額由原核定機關依規定核算後補付。其餘部分依
    所附病歷資料，無法顯示需給付所請費用之正當理由，本部
    分予以駁回。
  3.行政訴訟答辯理由：(1)本項送核核扣8072點，經爭議審議委
    員會審定已部分撤銷數量0.5 （補付3,605 點），原告應僅
    能就未補付之點數4,467 點提出行政訴訟，故爭審已補付之
    點數3,605 點應予駁回。(2)另專業審查部分：同意改支7581
    6B，但屬於同次住院之併發症，因此應乘以0.5 ，所以補付
    3,605 點屬合理，至於4,467 點部分不宜補付。
  (十二)000612卓聖禪泌尿科：
  1.57017B脈動式或耳垂式血氧飽和監視器（每次）（<5次/ 天
    ）；77027B輸尿管鏡取石術及碎石術－併用超音波或電擊方
    式；96007C脊髓麻醉2 小時以內；96 025B 麻醉恢復照護費
    96026B麻醉前評估CKD0000000CL；CKU0 33321XHO 。
  2.初核及申複審定理由：初核核減理由：402A（本項因手術不
    予給付，併同不予支付）。410A【與病情無關之治療/ 處置
    （含研究、預防或健康檢查）】IVP 報告為右側腎結石，並
    無左側輸尿管結石。402A（本麻醉費因手術不予給付，併同
    不予支付）。402A（本麻醉費因手術不予給付，併同不予支
    付）。402A（本麻醉費因手術不予給付，併同不予支付）。
    302A（本材料費因手術不予支付，併同不予支付）。302A（
    本材料費因手術不予支付，併同不予支付）。醫令序23-29
    申復不補付理由：雖然超音波顯示有輕微腎水腫，然同日的
    IVP 報告顯示左側腎臟顯像正常，左側輸尿管亦無阻塞的現
    象，無法表示有輸尿管結石的存在，或結石體積很小，根本
    根本不需內視鏡手術的介入，所以不同意輸尿管碎石的施行
    ，其餘相關申報項目，一併不予給付。
  3.行政訴訟答辯理由：本件病患因左腰疼痛求診，7 月20日之
    尿液檢查顯示每一高倍顯微鏡視野紅血球>100，白血球5-7
    個，其靜脈腎盂造影祇見左腎結石，並未於輸尿管發現結石
    ，或有輸尿管尿流阻塞停滯之現象。證諸原告隨卷附送之X
    光片及7 月20日放射科廖達興醫師之報告可見。所有證據資
    料顯示病人之左腎結石均可說明其症狀及實驗室數據。並無
    遽以進行具侵犯性之手術之理，其行為已完全違反學理及倫
    理法則，又率以興訟，豈無公斷？
  (十三)000638畢寅生泌尿科：50023B尿路結石體外震波碎石術第1
    次。50024B尿路結石體外震波碎石術第2次。
  1.初核及申複審定理由：(1)406A（手術前未施予適當檢查、評
    估及藥物治療/ 未確立診斷，由病歷紀錄缺乏實施該手術/
    處置之具體理由）長期臥床staghorn stonewith in-
    fection ESWL（2 ）申復不補付理由：結石過大，不是ESWL
    的適應症，不予給付。
  2.爭議審定理由：查所附病歷資料，無法顯示需給付所請費用
    之正當理由，原核定予以維持。駁回。
  3.行政訴訟答辯理由：完全鹿角結石及併同尿路感染之結石，
    未經充分控制其感染，並非體外震波碎石之適應症，已為學
    界與實際上之共識迨無爭議，原告求本件顯未依循醫理為處
    置。
    理  由
壹、程序方面：
    本件原告經合法通知，無正當理由而未於言詞辯論期日到場
    ，核無行政訴訟法第218 條、民事訴訟法第386 條各款所列
    情形，爰依被告之聲請，由其一造辯論而為判決。
貳、實體方面：
一、健保局依其組織法規係國家機關，為執行其法定之職權，就
    辦理健保醫療服務有關事項，與各醫事機構締結健保特約醫
    事服務機構合約，約定由特約醫事服務機構提供被保險人醫
    療保健服務，以達促進國民健康、增進公共利益之行政目的
    ，故此項合約具有行政契約之性質。締約雙方如對契約內容
    發生爭議，屬於公法上爭訟事件，且為行政訴訟法第8 條第
    1 項之一般給付之訴，故醫事服務機構依健保法第5 條第1
    項所定程序提請審議，對審議結果仍有不服，依法毋須經由
    訴願，即得提起行政爭訟，司法院釋字第533 號解釋意旨參
    照。
二、按「醫療費用支付標準及藥價基準，由保險人及保險醫事服
    務機構共同擬訂，報請主管機關核定。」、「保險人為審查
    保險醫事服務機構辦理本保險之醫療服務項目、數量及品質
    ，應遴聘具有臨床或實際經驗之醫藥專家，組成醫療服務審
    查委員會；其審查辦法由主管機關訂之。」健保法第51條第
    1 項、第52條分別定有明文。次按「保險醫事服務機構申報
    醫療服務案件，經專業審查有下列情形之一者，應不予支付
    不當部分之服務，並註明不予支付內容及理由。．．．十七其
    他違反相關法令或醫療品質不符專業認定。」、「保險醫事
    服務機構申報之醫療服務案件，保險人得採抽樣方式進行專
    業審查。抽樣以隨機抽樣為原則，其抽樣及回推方式詳如附
    表2 ，隨機抽樣採等比例回推，立意抽樣則不回推。」健保
    醫療服務審查辦法第15條、第16條第1 、2 項亦分別定有明
    文。再按「醫師執行業務時，應製作病歷，並簽名或蓋章及
    加註執行年、月、日。」醫師法第12條前段亦有明定。
三、查本件原告主張其向被告申報95年7 月份住院病患李平輔心
    肌梗塞住院治療、曹年男施行經皮冠狀動脈擴張術治療、丁
    瑞荊心肌梗塞住院治療、王素真、王嘉良及朱楊月霞施行心
    導管檢查、廖欽堂、林陳氣及吳王鳳英住院使用抗生素治療
    、陳林美麗施行輸尿管鏡取石術及碎石術、李清泉施行腹璧
    縫合裂開倇臟術、卓聖禪及畢寅生施行尿路結石體外震波碎
    石術等費用送核，經被告專業審查予以核減，以原核定函復
    核定結果。嗣經申復及提起爭議審議，仍遭駁回之事實，有
    原核定、被告96年4 月25日函、健保局醫療給付住院診療費
    用給付清單、健保局特約醫事服務機構住院醫療服務點數清
    單、健保局特約醫事服務機構住院醫療服務醫令清單、病歷
    資料、被告住診醫療費用核定總表、被告住診醫療費用核減
    明細表、審定書等件為證，且為兩造所不爭，為可確認之事
    實。兩造爭點厥為：被告核減理由有無違誤？
四、醫事服務機關必須要舉證證明保險人醫師之審核結果已達於
    「錯誤」之程度，才可推翻保險人之審核結果：按當事人主
    張有利於己之事實者，就其事實有舉證之責任，民事訴訟法
    第277 條前段定有明文，依行政訴訟法第136 條之規定，上
    開規定為行政訴訟程序所準用。又一般商業保險制度之給付
    程序，係於保險事故發生時，先由保險人認定約定之保險事
    故是否發生，並依個別保險契約決定是否及如何理賠，因而
    保險人在事故認定及給付決定上，縱令受到保險契約之限制
    ，仍處於優勢或主導之地位。反觀健保制度因屬於社會保險
    之一環，而其制度設計雖亦係從保險之觀點出發，惟在制度
    上其保險事故實際上是由被保險人自行認定，並由於實際提
    供給付者係保險醫事服務機構，因而不待保險人之核定，即
    由保險醫事服務機構先行提供醫療及藥品之給付，保險人無
    法掌控保險給付之過程，且負擔甚高之風險與責任。因此在
    健保制度設計上，必須「透過對保險醫事服務機構之嚴格監
    督」，以強化保險人之角色功能。易言之，在健保制度所具
    有之社會保險之特質下，人數眾多、需求各異之被保險人既
    然在理論上及實務上，均難於受領保險給付時受到保險人之
    掌控，則為求健全經營，乃被轉化成保險人對保險醫事服務
    機構之掌控，即保險人透過數量較為有限的保險醫事服務機
    構的管理，以回復前開保險法律關係現實不對等性，並進而
    抑制保險給付之不法與不當的需求，從而直接提供健保給付
    之醫事服務機構，必須以嚴格之標準把守給付關口，就「醫
    療行為確有必要」、「並非無效或過度治療」等給付要件，
    醫事服務機構即應負嚴格之舉證責任。當保險人審查醫師之
    專業意見與醫事服務機構不同時，醫事服務機構必須要舉證
    證明保險人醫師之審核結果已達於「錯誤」之程度，才可推
    翻保險人之審核結果，若保險人醫師之意見僅屬「具爭議性
    」或「見人見智」，基於社會保險之特性，尚不能謂保險人
    審核錯誤。
五、本件原告尚未能舉證證明健保局醫師之審核已達「錯誤」之
    程度：
  (一)000005李平輔心臟內科：CBP0000000SB MAVERICK 2
    MONORAIL BALLOON CATHETER 項目部分：
    原告據以請求之理由，如事實欄所載，惟被告業已陳明其認
    定不支付理由乃(1)適應症不符特材給付一般通則規定。(2)病
    歷記載不足以顯示支持或判斷施於該項處置/ 治療之適當性
    或必要性。且經原告提起爭議審議，經認依原告所附病歷資
    料，無法顯示需給付所請費用之正當理由，故原核定予以維
    持。本院審酌被告以(1)原告就該病歷記錄未臻詳實完整。(2)
    病程記要應對重要檢查，檢查異常發現處置及其併發症均有
    病歷書寫規範，請求給付之一方自有其要提供之必要完整性
    文書記錄，要具備有正確、完整、詳盡、一致、整合、易讀
    、適時、適法等特質。然原告於該病程記要或處置摘要中未
    有此部分之佐證等語，並無不合。原告主張其執行係合理云
    云，然此係其主觀見解，並未證明健保局專業醫師之見解於
    目前醫學科學上係屬錯誤，尚難認審核錯誤及違反健保醫療
    服務審查辦法之規定，不足為其有利之認定。
  (二)000006曹年男心臟內科：經皮冠狀動脈擴張術全案。
    原告據以請求之理由，如事實欄所載，惟被告業已陳明其認
    定不支付理由乃(1)Resting EKG normal無任何provocation
    test證明病人有心肌缺氧，cath study照片不明，看不出病
    灶，如果真如report所述50-60%stenosis，也未達PTCA
    criteria，如欲申復請附上cath study光碟或清晰照片。(2)
    未達PTCA criteria ：stenosis僅50 %。且經原告提起爭議
    審議，經認依原告所附病歷資料，無法顯示需給付所請費用
    之正當理由，原核定予以維持。本院審酌被告以(1)第1 次送
    審資料顯示病人靜態心電圖完全正常，且沒有任何壓力測試
    證明病人有心肌缺氧，而所附上之心導管檢查照片不清楚，
    看不出病灶，如果真如導管報告上所述僅50%-60% 狹窄也未
    達健保規範之70% 狹窄，因此予以case payment全案核刪，
    理由中也註明如欲申復請附上心導管檢查光碟片或清晰照片
    ，但申復時仍附上不清楚的報告且內容仍維持50%-60% 狹窄
    未達健保支付標準規範。(2)心導管檢查送審所須之基本資料
    A.病歷記錄，B.非侵襲性心肌缺氧證據資料，C.提供心導管
    、PTCA施術資料。此案件沒有B ，C 照片無從辨別，故不應
    核准給付等語，並無不合。至原告主張病人已確知有冠狀動
    脈血管狹窄且接收過支架放置治療，再發生典型之胸悶，胸
    痛症狀，不管是否壓力測試結果，如果都應再作心導管來確
    認之前冠狀動脈處理過後之情況；且即使只有50－60％之狹
    窄，病人有典型之症狀，也是進行PTCA的適應症之一等語，
    雖與健保局醫師見解不同，但僅屬見人見智之看法，原告並
    未證明健保局專業醫師之見解於目前醫學科學上係屬錯誤，
    尚難認審核錯誤及違反健保醫療服務審查辦法之規定，不足
    為其有利之認定。
  (三)000008丁瑞荊心臟內科：CBP035722NGU CORONARY BALLOON
    DILATATION CATHETER
    原告據以請求之理由，如事實欄所載，惟被告業已陳明其認
    定不支付理由乃(1)重覆。(2)Physician 應依病人之最大利益
    一次到位做最適切處置。202A（依據病歷記載及病況，不足
    以支持實施本項（門、急、住診療/ 手術/ 麻醉/ 處置/ 治
    療/ 檢驗/ 檢查/ 藥品/ 特材）。且經原告提起爭議審議，
    經認依原告所附病歷資料，無法顯示需給付所請費用之正當
    理由，原核定予以維持。本院審酌被告以(1)病人之狹窄血管
    業已經汽球（ballon）撐過，之後再置入stent ，對狹窄血
    管之處置即告完成，多撐開幾次，多撐大一點管徑對病人而
    言，擴張狹窄的血管的好處並不會因此就多一些；擴張血管
    的好處既已做了，剩下的該以intensive medical treatment
    對病人帶來的好處更勝於介入性治療等語，並無不合。原告
    以其係以病患最大利益著眼，而認其係採最安全並且可得最
    好結果的方法，並以若支架未貼緊血管壁很容易會發生急性
    或亞急性血栓，一旦發生對病人會有立即性的生命危險，再
    者若支架撐得不夠大也很容易發生血管之再狹窄，故如此處
    置是必要且適當云云，雖與健保局醫師見解不同，但僅該醫
    療處置主觀上不同之見解，原告並未證明健保局專業醫師之
    見解於目前醫學科學上係屬錯誤，尚難認審核錯誤及違反健
    保醫療服務審查辦法之規定，不足為其有利之認定。
  (四)000018王素真心臟內科：施行心導管檢查全案。
    原告據以請求之理由，如事實欄所載，惟被告業已陳明其認
    定不支付理由乃(1)41歲女性僅hyperlipi-demi a1 項CVD
    risk factor 屬低危險群，根據住院病歷記載，TET
    negative result 。欲申復請附上TL-201 scan 照片及TET
    全部資料。(2)105A（檢查報告或治療紀錄無執行者( 醫師/
    醫檢師/ 治療師/ 治療師) 簽章）補付文件無執行醫師簽章
    （TXT ：105A）Thallium Scan 之證據力不足以支持PTCA/
    導管檢查。且經原告提起爭議審議，經認依原告所附病歷資
    料，無法顯示需給付所請費用之正當理由，原核定予以維持
    。本院審酌被告以(1)本案例為41歲女性僅高脂血症一項冠心
    病危險因子，屬冠心病低危險群，根據住院病歷記載運動心
    電圖（TET ），結果沒有心肌缺氧，又未附上鉈201 心肌灌
    注檢查報告，故初審醫師予以核刪並要求如欲申復請附上鉈
    201 心肌灌注檢查照片及全部運動心電圖資料，但該院申復
    時仍僅附上鉈201 心肌灌注檢查報告（無執行醫師簽章），
    因此在所附資料無法顯示病人有心肌缺氧證據下複審及爭議
    審定均予以駁回。(2)送審所需之基本資料A.病歷記錄：記錄
    不清楚，症狀未詳述。B.非侵襲性心肌缺氧證據資料：沒有
    清楚提供。C.心導管檢查正常。因A 、B 均不完整，故不予
    給付等語，並無不合。原告主張其就運動心電圖檢查時，病
    人發生典型胸痛症狀是心肌缺氧之證據之一，應屬合理之處
    置，且此運動心電圖檢查報告及核子醫學報告於進行申復時
    已有檢附；又關於核子醫學報告無執行醫師簽章之問題，因
    該核醫檢查報告並非在原告執行之，亦不屬於原告之行政疏
    失，故送審資料應屬完整云云，惟本件原告因上揭資料不完
    整而遭該申請費用刪除，被告核定尚難認有何錯誤情形，原
    告復未能提出有利證據予以證明，故其此項主張尚不足取。
  (五)000020王嘉良心臟內科：施行心導管檢查全案。
    原告據以請求之理由，如事實欄所載，惟被告業已陳明其認
    定不支付理由乃(1)41歲男性No chest  painhistory （住院
    病歷記載）且Resting EKG normal，未經任何provocation
    test證明myocardial ischemia 即冒然做心導管檢查，不符
    醫療常規(2)111A（病歷紀錄缺乏具體內容或過於簡略（主訴
    、病況、治療經過等），無法支持其診斷與治療內容/ 未能
    顯示或判斷施予該項（診療/ 手術/ 麻醉/ 處置/ 治療/ 檢
    驗/ 檢查/ 藥品/ 特材）之適當理由或必要性）病歷內容不
    足以支持本次心導管檢查，2 年前（93年11月7 日）之
    intracoronary thrombus早已化掉或成型。且經原告提起爭
    議審議，經認依原告所附病歷資料，無法顯示需給付所請費
    用之正當理由，原核定予以維持。本院審酌被告以(1)本案例
    為41歲男性有舊下壁心肌梗塞病史，但此次住院時病歷記載
    沒有胸痛、冒冷汗或噁心嘔吐症狀，且靜態心電圖沒有任何
    心肌缺氧證據，未經任何壓力測試就逕做心導管檢查並不符
    健保給付規範。(2)送審所需之基本資料A.病歷記錄。B.非侵
    襲性心肌缺氧證據資料。C.心導管、PTCA施術資料。此案例
    A 症狀不典型，B 無心肌缺氧證據，故不予給付等語，並無
    不合。原告主張該病人第一次因下壁急性心肌梗塞行氣球擴
    張手術後，仍有大量的血塊留在右冠狀動脈前端，結果不理
    想，再狹窄的機率非常高，有必要安排心導管再追蹤，病人
    這次因為上腹悶痛在外院胃鏡檢查有胃潰瘍，使用PPI 治療
    後，胸悶仍持續，故轉至原告處檢查此病人靜態心電圖有下
    壁梗塞（病態性Q 波），側壁及下壁缺氧（T 波倒置），因
    使用PPI 治療潰瘍後，悶痛情形仍持續，加上之前氣球擴張
    後大量出血塊殘餘右冠狀動脈（再狹窄機率高），及靜態心
    電圖呈現下壁及側壁心肌缺氧證據（右冠狀動脈支配範圍）
    ，因此安排心導管檢查評估云云。惟原告就是否該對病患施
    行心導管檢查，雖與健保局醫師見解不同，但僅該醫療處置
    主觀上不同之見解，原告並未證明健保局專業醫師之見解於
    目前醫學科學上係屬錯誤，尚難認審核錯誤及違反健保醫療
    服務審查辦法之規定，不足為其有利之認定。
  (六)000024朱楊月霞心臟內科：施行心導管檢查全案。
    原告據以請求之理由，如事實欄所載，惟被告業已陳明其認
    定不支付理由乃(1)71歲女性，僅age 和hy-perlipidemia兩
    項CVD risk factor 非高危險群症狀描述，untipical of
    anginapectosis，欲申復請附上TET 完整tracing 。(2)所傳
    真之（95年11月1 日）資料是南門醫院的資料（6/27data）
    無當地該院physician 判讀簽結（簽）倒是有壢新
    physician 醫師王德和之簽章，資料完整性正確性請補正（
    TXT 於低階呈現陽性；<4 MET才能成立）才構成成立要件。
    且經原告提起爭議審議，經認依原告所附病歷資料，無法顯
    示需給付所請費用之正當理由，原核定予以維持。本院審酌
    被告以(1)病人為71歲女性，僅有高脂血症與年齡兩項冠心病
    危險因子，非冠心病高危險群病患，依據病歷記載症狀非典
    型心絞痛症狀，且沒有其他客觀證據顯示心肌缺氧，故不同
    意心導管檢查給付。(2)送審所需之基本資料A.病歷記錄。B.
    非侵襲性心肌缺氧證據資料。C.心導管、PTCA施術資料。此
    案例A 病歷記載不典型（按摩可緩解症狀不嚴重），B 未附
    上運動心電圖資料，故不予給付等語，並無不合。原告固主
    張依據冠心症危險因子分析，此患者有兩項危險因子，不能
    就診斷患者不是冠心症之高危險群，且依據臨床研究「年老
    」、「女性」、「糖尿病」之患者，常表現非典型心絞痛，
    易造成醫生之輕忽，且此病人於南門醫院有運動心電圖之客
    觀報告，證實為陽性，故建議執行心導管檢查云云。惟原告
    就是否該對病患施行心導管檢查，雖與健保局醫師見解不同
    ，但僅該醫療處置主觀上不同之見解，原告並未證明健保局
    專業醫師之見解於目前醫學科學上係屬錯誤，尚難認審核錯
    誤及違反健保醫療服務審查辦法之規定，不足為其有利之認
    定。
  (七)000076廖欽堂內科：
    原告據以請求之理由，如事實欄所載，惟被告業已陳明其認
    定不支付理由乃1.塑膠空針部分：隨藥物Rocephin及
    Augmentin 核扣。2.Ｚ000000000Rocephin：319A（未依臨
    床常規逕用非第一線藥物）。病情記載似未如此嚴重。
    3.Ｚ000000000Augmentin：319A（未依臨床常規逕用非第
    一線藥物）、328A（如有必要使用抗生素，應採口服即可，
    無施予注射之必要）。病情記載似未如此嚴重。且經原告
    提起爭議審議，經認依原告所附病歷資料，無法顯示需給付
    所請費用之正當理由。本院審酌被告以1.塑膠空針部分隨藥
    物Rocephin及Augmentin 核扣。2.Ｚ000000000Rocephin：雖
    然入院時BP較低約100mmHg ，但CXR 僅敘述為infitration
   ，6月24日之WBC 僅10160 （原告僅附此CBC 報告），故應使
    用Augmentin 即可。3.Ｚ000000000Augmentin ：6 月29日時
    已無fever ，BP stable ，已可以改成Oral antibiotics等
    語，並無不合。原告主張該病患入院時病情嚴重，先採用
    Rocephin治療，待病情改善後，依肺炎治療指引
    deescalation為Augmentin ，乃依據病情調整且照治療常規
    使用，應屬合理，請一併補付空針之材料費，其係依據台灣
    肺炎治療指引，使用藥物ceftriaxone 並無失當，又95年6
    月29日追蹤胸部X 光片時有明顯惡化現象（對照兩次放射報
    告），故採用Augmentin 藥物，亦為治療指引內的指示用藥
    云云。惟原告就上揭醫療處置及究應如何使用藥物，雖與健
    保局醫師見解不同，但僅該醫療處置主觀上見解不同，原告
    並未證明健保局專業醫師之見解於目前醫學科學上係屬錯誤
    ，尚難認審核錯誤及違反健保醫療服務審查辦法之規定，不
    足為其有利之認定。
  (八)000166林陳氣神經內科：Ｚ000000000 Gravit
    原告據以請求之理由，如事實欄所載，惟被告業已陳明其認
    定不支付理由乃(1)不符使用規定。(2)雖然HR（心跳速率）上
    升，但vital sign sta-ble，即使有nosocomial pneumonia
    可能性，應先用低價藥物。且經原告提起爭議審議，經認依
    原告所附病歷資料，無法顯示需給付所請費用之正當理由。
    本院審酌被告以根據ATS health care associated
    pneumonia guideline ，在early onset HAP ，其細菌生態
    仍似community acquided pneumonia是否應考慮3rd gene-
    ration cephalospolin類呢？所以使用levofloxacin並不合
    理等語，並無不合。原告主張該病患於95年6 月26日起因白
    血球增多開始使用抗生素，以cephradine開始使用﹔使用第
    3 天起突然出現高燒，且白血球及X 光片有惡化現象，顯示
    第1 線用藥無法控制其肺炎，故改用後線藥物等語。惟原告
    就上揭究應使用何種藥物，雖與健保局醫師見解不同，但僅
    該醫療處置主觀上見解不同，原告並未證明健保局專業醫師
    之見解於目前醫學科學上係屬錯誤，尚難認審核錯誤及違反
    健保醫療服務審查辦法之規定，不足為其有利之認定。
  (九)000376吳王鳳英內科：
    原告據以請求之理由，如事實欄所載，惟被告業已陳明其認
    定不支付理由乃1.塑膠空針：隨藥物Invanz核扣。2.Ｚ00000
    0000Invanz：細菌培養不支持此用法。Fever 已
    Subside ,WBC下降無須再用2 線抗生素。且經原告提起爭議
    審議，經認依原告所附病歷資料，無法顯示需給付所請費用
    之正當理由。本院審酌被告以1.塑膠空針：隨藥物Invanz核
    扣。2.Ｚ000000000Invanz：事實上，Invanz（Ertapenem ）
    對community acquided pneumonia及mixed infection such
    as complicated intraabdominal infection 較有效，所以
    使用Unasyn之後改用Ertapenem 並不恰當等語，並無不合。
    原告主張該病患臨床狀況處於敗血性休克投予抗生素藥物
    Unasyn，再改以Invanz（因意識轉壞且R/O DIC 又轉入加護
    病房），因抗生素使用期限需有整體考慮（例如生命徵象、
    細菌感染部位程度、異常影像或實驗室數據等）故有治療文
    獻設立，絕非個人因素或單一數據決定使用期間。且Invanz
    使用依健保規範使用，Invanz的臨床使用適應症，依實證醫
    學原則，使用應屬合理，如此才能夠讓病患安然轉出加護病
    房，請予給付認可的抗生素等語。惟原告就上揭究應使用何
    種藥物，雖與健保局醫師見解不同，但僅該醫療處置主觀上
    見解不同，原告並未證明健保局專業醫師之見解於目前醫學
    科學上係屬錯誤，尚難認審核錯誤及違反健保醫療服務審查
    辦法之規定，不足為其有利之認定。
  (十)000473陳林美麗泌尿科：1.57017B脈動式或耳垂式血氧飽和
    監視器（每次）（<5次/ 天）；2.77027B輸尿管鏡取石術及
    碎石術─併用超音波或電擊方式；3.96017C半開放式或半閉
    鎖式面罩吸入全身麻醉法─2 小時以內；4.96025B麻醉恢復
    照護費；5.96026B麻醉前評估。原告據以請求之理由，如事
    實欄所載，惟被告業已陳明其認定不支付理由乃：(1)1.402A
    （本項因手術不予給付，併同不予支付）；2.410A （與病
    情無關之治療/ 處置（含研究、預防或健康檢查）6/29IVP
    無報告；3.402A（本麻醉費因手術不予給付，併同不予支付
    ）；4.402A（本麻醉費因手術不予給付，併同不予支付）；
    5.402A（本麻醉費因手術不予給付，併同不予支付）。(2)
    IVP 並無發現結石且無水腎情形，不給付。且經原告提起爭
    議審議，經認依原告所附病歷資料，無法顯示需給付所請費
    用之正當理由。本院審酌被告以查本件病患於做完前1 週內
    2 次因左下腹痛求診，6 月29日之尿液檢查顯示每一顯微鏡
    高倍視野中紅血球30-35 ，白血球0-2 ，臨床臆斷為左側輸
    尿管結石，同日之靜脈腎盂造影祇見左側輸尿管下端近膀胱
    處有極其輕微之顯影劑停滯，而輸尿管或腎臟並無積水現象
    。臨床判斷，應為左側下段輸尿管極其細微之小小「結石」
    ，或為小結石已經自然排除而病人不自覺，此為臨床所常見
    。若為前者，則應行保守療法，投與大量水分，副交感神經
    阻斷劑，或新近主張之可投與甲形交感神經阻斷劑均可；若
    為後者，則便無進行手術之理由。而原告竟不考慮病患之利
    益，為其進行具侵犯性之手術，並不符合專業及倫理法則，
    。又原告所送附卷之靜脈腎盂造影X 光片（95年6 月29日）
    於骨盤腔內所見之兩白點，在其10分鐘所拍攝之影片中，並
    不在輸尿管所流經之途徑內，即其為一般鈣化，並非結石等
    語，並無不合。原告主張其就本件已經歷保守療法前後一週
    ，再與臨床急性腎絞痛反覆發作合於本學會頒布治療共識準
    則，又被告執意X 光片之發現完全漠視病人身體疼痛及專業
    醫師之手術發現，實為偏執。再X 光片是否真實呈現結石大
    小，及是否該結石含有X 光片所不能呈現的透光成份，原核
    定有失公允云云。惟原告就上揭病患是否應進行手術及採用
    何種治療方式，雖與健保局醫師見解不同，但僅該醫療處置
    主觀上見解不同，原告並未證明健保局專業醫師之見解於目
    前醫學科學上係屬錯誤，尚難認審核錯誤及違反健保醫療服
    務審查辦法之規定，不足為其有利之認定。
  (十一)000593李清泉外科：75816B腹壁縫合裂開剜臟術，第2 次縫
    合。原告據以請求之理由，如事實欄所載，惟被告業已陳明
    其認定不支付理由乃：(1)改支48004C 1次(2)以48004C支付（
    第2 次手術為前次手術之併發症）。且經原告提起爭議審議
    ，經認依原告所附病歷資料，部分所請尚屬合理，同意給付
    ，其金額由原核定機關依規定核算後補付。其餘部分依所附
    病歷資料，無法顯示需給付所請費用之正當理由，本部分予
    以駁回。本院審酌被告以(1)本項送核核扣8072點，經爭議審
    議委員會審定已部分撤銷數量0.5 （補付3,605 點），原告
    應僅能就未補付之點數4,467 點提出行政訴訟，故爭審已補
    付之點數3,605 點應予駁回。(2)另專業審查部分：同意改支
    75816B，但屬於同次住院之併發症，因此應乘以0.5 ，所以
    補付3,605 點屬合理，至於4,467 點部分不宜補付等語。本
    院審酌被告以其爭議審議撤銷部分予以核付原告，原告對此
    未予爭執，故其此部分之請求自有未合，並無不合。至原告
    其餘請求部分，原告主張其申報腹璧縫合裂開倇臟術，第2
    次縫合實屬合理云云，然健保局醫師認第2 次手術為前次手
    術之併發症，為同次住院之併發症，因此部分補付之見解不
    同，但原告並未證明健保局專業醫師之見解於目前醫學科學
    上係屬錯誤，尚難認審核錯誤及違反健保醫療服務審查辦法
    之規定，不足為其有利之認定。。
  (十二)000612卓聖禪泌尿科：(1)1.57017B脈動式或耳垂式血氧飽和
    監視器（每次）（<5次/ 天）；2.77027B輸尿管鏡取石術及
    碎石術－併用超音波或電擊方式；3.96007C脊髓麻醉2 小時
    以內；4.96025B麻醉恢復照護費；5.96026B麻醉前評估；6.
    CKD0000000CL；7.CKU0 33321XHO 。原告據以請求之理由，
    如事實欄所載，惟被告業已陳明其認定不支付理由乃：(1)40
    2A（本項因手術不予給付，併同不予支付）。2.410A【與病
    情無關之治療/ 處置（含研究、預防或健康檢查）】IVP 報
    告為右側腎結石，並無左側輸尿管結石。3.402A（本麻醉費
    因手術不予給付，併同不予支付）。4.402A（本麻醉費因手
    術不予給付，併同不予支付）。5.402A（本麻醉費因手術不
    予給付，併同不予支付）。6.302A（本材料費因手術不予支
    付，併同不予支付）。7.302A（本材料費因手術不予支付，
    併同不予支付）。(2)雖然超音波顯示有輕微腎水腫，然同日
    的IVP 報告顯示左側腎臟顯像正常，左側輸尿管亦無阻塞的
    現象，無法表示有輸尿管結石的存在，或結石體積很小，根
    本根本不需內視鏡手術的介入，所以不同意輸尿管碎石的施
    行，其餘相關申報項目，一併不予給付。且經原告提起爭議
    審議，經認依原告所附病歷資料，無法顯示需給付所請費用
    之正當理由。本院審酌被告以本件病患因左腰疼痛求診，7
    月20日之尿液檢查顯示每一高倍顯微鏡視野紅血球>100，白
    血球5-7 個，其靜脈腎盂造影祇見左腎結石，並未於輸尿管
    發現結石，或有輸尿管尿流阻塞停滯之現象。證諸原告隨卷
    附送之X 光片及7 月20日放射科廖達興醫師之報告可見。所
    有證據資料顯示病人之左腎結石均可說明其症狀及實驗室數
    據，並無遽以進行具侵犯性之手術之理等語，並無不合。原
    告主張該病患因左腰與左睪丸急性疼痛，且血尿狀況，因
    病人已反覆求診，且疼痛難耐，因此安排住院治療，因為血
    尿，高度懷疑輸尿管結石，才安排IVP 靜脈注射泌尿道造影
    加解尿後攝影檢查，雖未見明顯阻塞，且放射報告未見左輸
    尿管結石，因此診斷方向轉至左睪丸急性發炎，安排睪丸超
    音波檢查且泌尿科專科醫師亦診為左輸尿管鏡碎石手術，之
    前作的IVP 靜脈注射泌尿道造影加解尿後攝影檢查結果，只
    認為透光性結石，且予以藥物治療下，暫未造成阻塞，只是
    藥效過後，輸尿管再度阻塞，病歷所記載血尿並有左腎水腫
    ，即可證明輸尿管有阻塞云云。惟原告就上揭病患是否應進
    行手術之判斷結果，雖與健保局醫師見解不同，但僅該醫療
    處置主觀上見解不同，原告並未證明健保局專業醫師之見解
    於目前醫學科學上係屬錯誤，尚難認審核錯誤及違反健保醫
    療服務審查辦法之規定，不足為其有利之認定。
  (十三)000638畢寅生泌尿科：50023B尿路結石體外震波碎石術第1
    次。50024B尿路結石體外震波碎石術第2 次。原告據以請求
    之理由，如事實欄所載，惟被告業已陳明其認定不支付理由
    乃：(1)406A（手術前未施予適當檢查、評估及藥物治療/ 未
    確立診斷，由病歷紀錄缺乏實施該手術/ 處置之具體理由）
    長期臥床staghorn stonewith in- fection ESWL (2)結石過
    大，不是ESWL的適應症，不予給付。且經原告提起爭議審議
    ，經認依原告所附病歷資料，無法顯示需給付所請費用之正
    當理由。本院審酌被告以完全鹿角結石及併同尿路感染之結
    石，未經充分控制其感染，並非體外震波碎石之適應症，已
    為學界與實際上之共識迨無爭議，原告求本件顯未依循醫理
    為處置等語，並無不合。原告主張長期臥床病人反覆尿路感
    染危及生命，故必需採可行且安全之手術方式以控制感染等
    語。惟原告就上揭病患是否應進行尿路結石體外震波碎石術
    之見解，雖與健保局醫師見解不同，但僅該醫療處置主觀上
    見解不同，原告並未證明健保局專業醫師之見解於目前醫學
    科學上係屬錯誤，尚難認審核錯誤及違反健保醫療服務審查
    辦法之規定，不足為其有利之認定。
三、綜上所述，被告就有關上揭請求(十一)000593李清泉外科部分，
    業已依爭議審議結果，補付原告3,605 點，原告仍予請求，
    即無理由；至其餘請求部分均不予補付，參酌健保局專業醫
    師見解，核屬有據，原告尚未能證明健保局醫師之審核錯誤
    或違反健保醫療服務審查辦法之規定，其請求給付如聲明所
    示，為無理由，應予駁回。
四、本件事證已臻明確，兩造其餘攻擊防禦方法均與本件判決結
    果不生影響，故不逐一論述，併此明。
據上論結，本件原告之訴為無理由，爰依行政訴訟法第98條第1
項前段、第218 條，民事訴訟法第385 條第1 項前段，判決如主
文。
中    華    民    國    97    年    10    月    9     日
                   臺北高等行政法院第四庭
                             審判長法  官  鄭小康
                                   法  官  周玫芳
                                   法  官  陳秀
上為正本係照原本作成。
如不服本判決，應於送達後20日內，向本院提出上訴狀並表明上
訴理由，如於本判決宣示後送達前提起上訴者，應於判決送達後
20日內補提上訴理由書（須按他造人數附繕本）。
中    華    民    國    97    年    10    月    9     日
                                   書記官  楊子鋒


司法院資訊處製作；財團法人民間司法改革基金會備份。
